---
title: "prepara_sentinel2"
author: "Antonio J Perez-Luque"
date: "2021-07-07"
output: workflowr::wflow_html
editor_options:
  chunk_output_type: console
---


```{r include=FALSE}
knitr::opts_chunk$set(message=FALSE, warning=FALSE)
```


```{r pkg}
#Cargar los paquetes a utilizar
library(tidyverse)
library(sf)
library(raster)
library(here)
library(DiagrammeR)
library(mapview)
library(leafpop)
library(exactextractr)
```

# Objetivos

- Generar serie de datos espacio-temporal de varios **índices espectrales** (NDVI, EVI, etc.) de la zona de estudio. 

## Información espacio-temporal 

- Cobertura temporal: Vamos a usar datos desde 2017 hasta la actualidad. Las quemas fueron en 2018-12-18 (otoño), y en 2019-05-07 (primavera). 

- Cobertura espacial:

  - Se han creado unas parcelas control virtuales (*n*=8) en el entorno de la Experiencia Piloto (*EP*). 
  - Se ha creado un *area of interest* (aoi) para extraer la información de satélite y posteriormente realizar los análisis.  
  
- Esquema: 

```{r schema-aoi, echo=FALSE}
# http://magjac.com/graphviz-visual-editor/
DiagrammeR::grViz("
digraph {
node [shape = box, fontname = Helvetica]
  EP; parcelas; AOI[label='Area of Interest']

node [shape = oval, color = green];

node [shape=parallelogram]
union[label='Spatial Union']; 
bb [label='Bounding box']; 
buffer[label = 'buffer 50 m'];

EP -> union;
parcelas -> union;
union -> bb -> buffer -> AOI
}
")
```

```{r read.spatial, echo=FALSE}
pastos <- st_read(dsn = here::here("data/spatial/02_PASTOS_ADYACENTES/Pastos_adyacentes.shp"),
               quiet = TRUE)
ep <- st_read(dsn = here::here("data/spatial/01_EP_ANDALUCIA/EP_Andalucía.shp"),
               quiet = TRUE)

parcelas <- st_read(dsn = here::here("data/spatial/parcelas/GEO_PARCELAS.shp"),
               quiet = TRUE)
```

```{r aoi}
aoi <- st_buffer(st_as_sfc(st_bbox(st_union(parcelas, ep))), dist = 50, endCapStyle = 'FLAT', joinStyle = 'MITRE', mitreLimit = 3)
```

```{r plot.parcelas}
mapviewOptions(default = TRUE)
# mapviewGetOption("basemaps")
mapviewOptions(basemaps = c(
  "Esri.WorldImagery", "CartoDB.Positron",
  "OpenStreetMap", "OpenTopoMap"
))

mapview(aoi, color = "yellow", col.regions = 'transparent', lwd = 1.5) +
mapview(ep,
        zcol = "ABREVIA", col.regions = c("#8dd3c7","#ff7f00","#bebada"), 
          layer.name = "EP",
  popup = popupTable(ep, zcol = c("ABREVIA", "Nombre_zon", "SUPERFICIE"))
) +
  mapview(parcelas,
    layer.name = "Parcelas", zcol="TIPO", col.regions = c("blue","red"),
    popup = popupTable(parcelas,
      zcol = c("NOMBRE", "TRATAMIENT", "TIPO")
    ), 
    label = parcelas$NOMBRE
  ) 
```

## Esquema de trabajo 
```{r schema-gee, echo=FALSE}
grViz("
digraph {
    
S2 [shape = egg, color = 'gray', label = 'Sentinel 2A']
S2cf [shape = egg, color = 'gray', label = 'Sentinel 2A corrected']

node [shape = box, fontname = Helvetica]
AOI[label='Area of Interest']
customFilter [label = '.filter by Date \n .filter by Spatial Area']
ndvi [label = 'NDVI collection']
evi [label = 'EVI collection']
ndvi_image [label = 'NDVI image i']
parcelas [label = 'Interest plots (500m)']
ndvi_ts [label = 'data/s2ndvi.csv']

node [shape = oval, color = green];

node [shape=parallelogram]
maskS2cloud [label = 'Mask clouds \n cirrus, opaque (QA60)']
filterCloudy [label = 'Filter cloudy pixel \n (<20%)']
computeIV [label= 'compute NDVI \n compute EVI']
exportGEE [label='export to GDrive']
prepara_df [label='read images \n create stack']

extract_pixels [label='extract pixels \n format Date \n generate Dataframe' ]

subgraph cluster_gee {
		color=black;
		node [style=filled,color=white];
		
		S2 -> maskS2cloud -> filterCloudy -> S2cf;
S2cf -> customFilter;
AOI -> customFilter;
customFilter -> computeIV;
computeIV -> ndvi
computeIV -> evi
ndvi -> exportGEE
		
		label = 'GEE';
	}
	
subgraph cluster_r {
    color=blue;
    label='R'
// esto es en R 

exportGEE -> ndvi_image 
ndvi_image -> prepara_df
prepara_df -> extract_pixels
parcelas -> extract_pixels
extract_pixels -> ndvi_ts
}
}
",
height = 900)
```

## Preparar datos de GEE
```{r genera-date, eval=FALSE}
l <- list.files(here::here("data/alcontar_s2NDVI"), 
                pattern=".tif",
                full.names = TRUE)
r <- stack(l) 

df <- exact_extract(r, parcelas, 
              include_cell=TRUE, 
              include_xy=TRUE, 
              include_cols = "NOMBRE", force_df=TRUE) %>% 
  bind_rows() %>% 
  relocate(NOMBRE, x, y, cell, coverage_fraction) %>% 
  pivot_longer(cols = starts_with("s2ndvi"), names_to = "s2ndvi_date", values_to = "value") %>% 
  separate(s2ndvi_date, into = c("var", "dateraw"), sep = "_") %>% 
  mutate(date = as.Date(dateraw, format="%Y.%m.%d")) %>% 
  dplyr::select(-dateraw)


write_csv(df, here::here("data/s2ndvi.csv"))
```







